【裁判字號】    96,訴,724
【裁判日期】    970507
【裁判案由】    強盜等
【裁判全文】
臺灣臺南地方法院刑事判決               九十六年度訴字第724號
公  訴  人  臺灣臺南地方法院檢察署檢察官
被      告  戊○○
                    （現另案於臺灣臺南監獄臺南分監執行中）
指定辯護人  蔡瑜真律師
被      告  乙○○
                    （現羈押於臺灣臺南看守所）
指定辯護人  許雅芬律師
上列被告因強盜等案件，經檢察官提起公訴（九十六年度偵字第
二四二九號、九十六年度偵字第三一五○號、九十六年度偵字第
三五五八號、九十六年度偵字第三七四三號、九十六年度偵字第
三七四四號、九十六年度偵字第四五五九號、九十六年度偵字第
四六二四號、九十六年度偵字第四七一一號、九十六年度偵字第
四九七五號、九十六年度偵字第六○四三號、九十六年度偵字第
六六五一號、九十六年度偵字第七○五八號、九十六年度偵字第
七二四○號、九十六年度偵字第七四四二號、九十六年度偵字第
八一三○號），本院判決如下：
    主  文
戊○○犯如附表一、附表二、附表三各項所犯法條欄所示之罪，
各處如附表一、附表二、附表三各項主文欄所示之刑，應執行有
期徒刑壹拾玖年，扣案安全帽壹頂沒收。
乙○○犯如附表一各項所犯法條欄所示之罪，各處如附表一各項
主文欄所示之刑，應執行有期徒刑壹拾陸年，扣案安全帽壹頂沒
收。
    事  實
一、如附表一、附表二及附表三犯罪事實欄所載。
二、案經臺南市警察局第一分局、第二分局、第三分局、第五分
    局、第六分局、臺南縣警察局永康分局、善化分局報告臺灣
    臺南地方法院檢察署偵查起訴。
    理  由
甲、程序方面：
一、按被告以外之人於審判外之言詞或書面陳述，除法律有規定
    者外，不得作為證據，刑事訴訟法第一百五十九條第一項定
    有明文，查同案被告戊○○於警詢中關於被告乙○○之證述
    ，係被告乙○○以外之人於審判外之陳述，且被告乙○○不
    同意作為證據，原則上不得作為認定被告乙○○之證據資料
    。另檢察官亦未證明同案被告戊○○於警詢之證述具有刑事
    訴訟法第一百五十九條之二所示「具有較可信之特別情況，
    且為證明犯罪事實存否所必要」之回復證據能力之外部情況
    要件，是同案被告戊○○於警詢中關於被告乙○○之證述，
    應不得採為認定被告乙○○犯罪事實之證據。
二、上述證據以外之其他供述證據與非供述證據，既經檢察官、
    被告戊○○及乙○○暨其辯護人均不爭執證據能力，且無事
    實顯示係因違法蒐證所取得之證據，本院審酌該等證據作成
    時之情況，亦認為適於作為證據，爰認均具有證據能力。
乙、實體方面：
一、訊據被告戊○○對於如附表二及附表三所示搶奪及竊盜之犯
    罪事實過程均坦承不諱，核與附表二及附表三證據欄所示證
    據可茲佐證，足徵被告戊○○該部分之自白與事實相符，應
    堪採信。至被告戊○○就如附表一所示強盜之犯罪事實雖坦
    承在卷，惟辯以：並不知情被告乙○○於強盜時攜帶開山刀
    云云。訊據被告乙○○矢口否認有何與被告戊○○共同加重
    強盜之犯行，辯稱：卷附案發現場翻拍相片之人並非被告乙○○，本案亦未採集任何被告乙○○之指紋，亦無被害人指
    認被告乙○○，且被告乙○○與戊○○同為嘉禾電子遊藝場
    之常客，證人壬○○應可以認得乙○○云云。
二、經查：
  (一)被告戊○○與被告乙○○互相認識，被告戊○○就如附表一
    所示強盜之犯罪事實，除爭執不知情共同強盜之人於強盜時
    攜帶開山刀乙情外，其餘均坦承在卷，上揭各節亦為被告二
    人所不爭執，此部分之事實堪信為真實。
  (二)1.證人丁○○於警詢時證述：我於九十六年一月十三日上午
      六時十二分許，我在我所工作的臺南市○○路○段三三九
      號統一速邁樂加油站被二名駕駛黑色重型機車之男子強盜
      ，後座男子下車後以開山刀架住我的脖子，另一名男子搶
      走我身上的包包，二名男子均體瘦、約一百七十公分至一
      百七十五公分，戴有擋風罩之安全帽和口罩等語（見警一
      卷第十九至第二十頁）。證人丁○○復於本院審理時到庭
      結證稱：我於九十六年一月十三日上午六時許，在統一速
      邁樂加油站被二名男子強盜，二名男子共騎一部機車，後
      座比較高的男子以開山刀架住我的脖子，並跟我說搶劫不
      要動，駕駛機車比較矮的男子搶走我的腰包，因為他們均
      戴半罩式有黑色護目鏡的安全帽及口罩，所以我無法看出
      他們的面貌，他們的身材都瘦瘦的等語（見本院卷二第二
      十五頁至第二十八頁）。
    2.證人丙○○於警詢時證述：我於九十六年一月十九日四時
      四十五分許，在我服務台南市○○路○段二二八號統一速
      邁樂加油站遭人強盜，歹徒二人共騎一部黑色機車，身材
      均為中等體格，其中一名歹徒持長約二十多公分之刀械架
      在我脖子並叫我不要動，另一名歹徒伸手將我掛在腰際之
      霹靂腰包搶走等語（見警一卷第二十一至第二十二頁）。
      證人丙○○復於本院審理時到庭結證稱：我於九十六年一
      月十九日上午四時十五分，在統一速邁樂加油站被二名男
      子強盜，二名男子共騎一部機車，後座比較高的男子以開
      山刀架住我的脖子，並跟我說不要動，駕駛機車比較矮的
      男子搶走我的腰包，因為他們均戴有護目鏡的安全帽和口
      罩，所以我無法看出他們的面貌，他們的身材都差不多，
      後座的男子比我高一些等語（見本院卷二第二十九頁至第
      三十二頁）。
    3.證人甲○○於警詢時證述：我於九十六年一月二十日五時
      八分許在永康市○○里○○路七八○號台灣優力加油站內
      ，遭兩名歹徒騎機車持開山刀欲搶加油收錢的腰包未遂，
      歹徒有二人，前座身高大約一七一公分瘦高，後座身高大
      約一七三公分瘦高，均戴半罩式安全帽和口罩，後座歹徒
      取出預藏開山刀，欲架住我的脖子並喝令搶劫，我人就往
      後退，後來就用右手去擋致使我右手臂及鼻子受傷（見警
      二卷第四十八至第五十頁），當時戊○○亦動手行搶我身
      上之腰包，我見狀即往後退，並大聲喊搶劫等語（見警二
      卷第五十一至第五十三頁）。證人甲○○復於本院審理時
      到庭結證稱：我於九十六年一月二十日上午五時許，在臺
      灣優力加油站被二名男子強盜，二名男子共騎一部機車，
      後座比較高的男子以開山刀架住我的脖子，並跟我說不要
      動，駕駛機車比較矮的男子搶走我的腰包，我無法看出他
      們的面貌，他們的身材都差不多，後座的男子和我差不多
      高等語（見本院卷二第三十二頁至第三十七頁）。
    4.證人庚○○於警詢時證述：我於九十六年一月二十日六時
      三十分，位於台南縣永康永中街四十二號的太陽超商，遭
      二名歹徒強盜，二人均頭戴安全帽跑到超商來，有一名歹
      徒拿刀架住我的脖子，另一名歹徒就跑到超商櫃檯抽屜搶
      錢（見警二卷第三十七至第四十頁），經相片指認是遭戊○○及一名不詳男子強盜，該名不詳姓名男子拿開山刀架
      住我脖子，戊○○就跑到我超商櫃檯抽屜要搶錢了，當時
      我抽屜有鎖，戊○○及該名不詳男子就叫我將鑰匙拿出，
      該名不詳姓名男子拿開山刀往我脖子使力，我痛了一下後
      就將鑰匙從口袋拿出交給了戊○○，戊○○拿了鑰匙後就
      將櫃檯抽屜打開搶走了我抽屜內現金（見警二卷第四十一
      至第四十七頁）等語。證人庚○○復於本院審理時到庭結
      證稱：我於九十六年一月二十日六時三十分在太陽超商遭
      二名歹徒強盜，戊○○先進來開口要我出來，我問他們要
      幹嘛，另一名比較高的歹徒沒說話，就拿預藏在背後的刀
      子架在我脖子上，戊○○叫我把鑰匙拿出來，搶了錢之後
      二人就騎機車離開了等語（見本院卷二第三十七頁至第四
      十一頁）。
    5.證人壬○○於警詢時證述：我於九十六年一月二十一日九
      時四十五分，在台南市○區○○路一段一三八號前遭歹從
      持刀強盜，二名男子身高約一七五公分、中等身材、均戴
      安全帽，騎乘機車。其中一名歹徒是戊○○，另一名歹徒
      持一把刀，將刀子放在櫃台上，由戊○○進入櫃台內控制
      我行動將我推開搶走抽屜內現金等語（見警一卷第二十三
      至第二十四頁）。證人壬○○復於本院審理時到庭結證稱
      ：強盜的兩名男子都戴口罩和有防風罩的安全帽，其中一
      位是戊○○，因為老闆不喜歡戊○○到店裡來，所以叫我
      看到戊○○到店裡來的時候就打電話通知他，戊○○走路
      的時候有一點外八，我是從戊○○的身材和走路的樣子認
      出戊○○來的，另一名強盜的男子身高約一百七十幾等語
      （見本院卷二第十頁至第二十五頁）。
  (三)觀之證人丁○○、丙○○、甲○○、庚○○及壬○○於警詢
    及本院審理時之證述均大致相同，顯見證人丁○○等人就案
    發當時之記憶尚屬清晰，另佐以證人丁○○等人就與被告戊○○共同強盜之人外觀上的描述，均係持刀並戴有擋風罩之
    安全帽和口罩之男子。另關於強盜情節之描述，均為該男子
    係持刀。再者，就該男子體型上之描述均為身材與被告戊○○相當，但身高較被告戊○○為高等語，此部分證述亦與卷
    附翻拍監視器畫面照片顯示案發現場二名犯罪嫌疑人之身材
    及體型相當。綜以被告戊○○於本院審理時具結證述：作案
    之前我和乙○○會以電話聯絡，乙○○到我指定的地方來載
    我，犯案時都由乙○○持一把開山刀，做案之後，我們搶到
    的金錢會在路邊對分，然後我們各走各的路等語（見本院卷
    二第五十二頁至五十五頁）。另於本院開庭時測量被告乙○○之身高為一百七十二公分（見本院卷二第三十一頁），被
    告戊○○與被告乙○○之身材約略相當，而被告乙○○之身
    高確實略高於被告戊○○。又被告戊○○亦具結證述：我和
    乙○○認識一、二年，有金錢往來，但金額不多，我們很要
    好，感情不錯，所以深夜也會彼此電話聯絡等語（見本院卷
    二第五十三頁、第五十六頁），顯見被告戊○○與被告乙○○間素有交情，二人間並無怨隙，況強盜罪乃重罪，苟非確
    為被告乙○○與被告戊○○共同犯本案之強盜案件，被告戊○○實無刻意誣陷被告乙○○至罹重刑之理，亦無被害人丁○○、丙○○、甲○○、庚○○所描述被告乙○○與被告戊○○之相對之身材、身高及被告乙○○持開山刀乙節均與被
    告戊○○證述內容相符之理。況被告戊○○具體證述：與被
    告乙○○共同犯案時，都由乙○○持一把開山刀做案等語，
    苟非確為被告乙○○與之犯案，被告戊○○即無由證述此部
    分足資加重被告戊○○罪責之證詞。
  (四)證人壬○○於本院審理時到庭證述：我認識乙○○，他是我
    們店裡的客人，乙○○並沒有什麼特徵可以讓我辨認出來，
    我必須看到臉才認得出來，另一名歹徒是否為乙○○我無法
    辨認，因為他戴口罩和全罩式安全帽。我可以認出戊○○是
    因為老闆有交代看到戊○○到店裡來的時候就打電話通知他
    ，而且戊○○走路的時候有一點外八，我是從戊○○的身材
    和走路的樣子認出戊○○來的等語（見本院卷二第十頁至第
    二十一頁）。顯見證人壬○○固均認識被告戊○○及乙○○
    ，然就被告戊○○乃因為老闆之交代而特別印象深刻，再配
    合被告戊○○之身材及走路之體態方能在被告戊○○戴口罩
    和全罩式安全帽之情形下辨認出被告戊○○，證人壬○○既
    已證述相較於被告戊○○，被告乙○○並無其餘特徵可資在
    戴口罩和全罩式安全帽情形下加以辨認，從而證人壬○○縱
    證述確實認識被告乙○○，然綜合其證述之全部內容以觀，
    亦未足資有利被告乙○○之認定。證人己○○於本院審理時
    到庭證述：九十六年一月份至二月十一日或十二日之間，我
    有和乙○○去汽車旅館，但不一定一同進入，有時是乙○○
    自己先去，去汽車旅館的確切時間不記得了，我們去汽車旅
    館都大約中午的時候離開，我們都是付現金等語，證人己○○就與被告乙○○共處於汽車旅館內之確切日期及時間既未
    能確切之記憶，亦無法就其證言內容另為調查被告乙○○就
    案發時間是否確有不在場證明？自無法僅依證人己○○證述
    曾與被告乙○○共處於汽車旅館內而驟為有利於被告乙○○
    之認定。
  (五)證人丁○○、丙○○、甲○○、庚○○及壬○○於警詢及本
    院審理時均證述強盜之男子持開山刀一把作案等語，證人甲○○更具體證述上揭開山刀一把長度約三十九點五公分等語
    （見本院卷二第三十七頁），上揭開山刀一把既有近四十公
    分之長，亦曾導致證人甲○○因抵擋而受傷，可見刀鋒之銳
    利，如藏於衣服內極容易受傷，縱藏於衣服內亦極容易為他
    人觀察該攜帶開山刀者在舉止及動作上之不自然，況被告戊○○與被告乙○○乃共同騎乘機車作案，二人又皆為身高一
    百七十公分以上之成年男子，顯見被告乙○○於搭乘機車時
    ，甚難同時藏身開山刀一把且未為同座之被告戊○○發覺，
    從而，被告戊○○辯稱不知情被告乙○○攜帶開山刀一把作
    案云云，乃避重就輕之詞而未足採信。
三、按強盜罪所施用之強暴、脅迫手段，祇須足以壓抑被害人之
    抗拒，使其喪失意思自由為已足，縱令被害人實際無抗拒行
    為，仍於強盜罪之成立，不生影響，最高法院三十年上字第
    三０二三號判例可資參照。復按強盜罪之成立，以意圖為自
    己或第三人不法之所有，施以強暴、脅迫、藥劑、催眠術或
    他法，至使不能抗拒而取他人之物或使其交付者為構成要件
    。所稱「至使不能抗拒」係指行為人所施之強暴、脅迫等不
    法行為，在事實上，已達於使被害人無法抗拒或不能抗拒之
    程度而言；強盜罪之強暴、脅迫，祇須抑壓被害人之抗拒或
    使被害人身體上、精神上處於不能抗拒之狀態為已足，其暴
    力縱未與被害人身體接觸，仍無礙於強盜罪責之成立；若當
    場對被害人施以強暴脅迫，達於不能抗拒之程度，即係強盜
    行為，不能再論以恐嚇取財罪名，至被害人有無抗拒，或行
    為人持以實施強暴脅迫之兇器是否取自被害人之處所，及行
    為後如何離去，均於其是否為強盜，不生影響。如果施用強
    暴脅迫使人不能抗拒而為奪取，即應成立強盜之罪。至所謂
    強暴脅迫手段，祇須抑壓被害人之抗拒，足以喪失其意思自
    由為已足，縱令被害人實際並無抗拒行為，仍於強盜罪之成
    立，不生影響。最高法院八十六年度臺上字第三一四三號、
    八十九年度臺上字第三０三五號、九十一年度臺上字第二六
    五三號、九十二年度臺上字第二九八二號判決要旨可資參照
    。再按刑法第三百二十一條第一項第三款之攜帶兇器竊盜罪
    ，係以行為人攜帶兇器竊盜為其加重條件，此所謂兇器，其
    種類並無限制，凡客觀上足對人之生命、身體、安全構成威
    脅，具有危險性之兇器均屬之，且祇須行竊時攜帶此種具有
    危險性之兇器為已足，並不以攜帶之初有行兇之意圖為必要
    （最高法院七十九年臺上字第五二五三號判例意旨參照）。
    上揭開山刀一把雖未扣案，然依證人甲○○證述：上揭開山
    刀一把長度約三十九點五公分，且曾因證人甲○○因抵擋導
    致受傷，可見其刀刃鋒利，客觀上足對人之生命、身體、安
    全構成威脅，自屬具有危險性之兇器，被告戊○○及乙○○
    就附表一編號一、編號二、編號四及編號五共同攜帶開山刀
    一支抵住被害人丁○○、丙○○、庚○○及壬○○，致使不
    能抗拒後，令丁○○、丙○○、庚○○及壬○○交出金錢或
    強取其保管之財物，均係犯刑法第三百三十條第一項之攜帶
    兇器加重強盜罪。被告戊○○與被告乙○○就附表一編號三
    強盜甲○○部分，已著手於強盜行為之實行而不遂，為刑法
    第二十五條之未遂犯，依同條第二項規定減輕其刑。被告戊○○與被告乙○○就上揭犯行，均有犯意聯絡及行為分擔，
    皆為共同正犯。按犯人在犯罪未發覺之前，向該管公務員告
    知其犯罪，而不逃避接受裁判，即與刑法第六十二條規定自
    首之條件相符，不以言明「自首」並「願受裁判」為必要。
    最高法院六十三年臺上字第一一○一號判例可資參照。被告
    戊○○就附表一編號一及編號二案件，乃主動向司法警察供
    出案情而經司法警察查獲乙節，業據證人即承辦員警蔡明松
    到庭結證屬實（見本院卷二第五十頁），其於偵查犯罪機關
    知悉犯人前，即向司法警察自首承認其為犯罪行為人，並靜
    候裁判，依刑法第六十二條前段自首規定，就被告戊○○上
    開附表一編號一及編號二犯罪事實減輕其刑。次按刑法之搶
    奪罪，係指公然奪取而言。若乘人不備竊取他人所有物，並
    非出於公然奪取者，自應構成竊盜罪。最高法院二十二年上
    字第一三三四號判例可資參照。從而被告戊○○就附表二編
    號一至編號十所為，均係犯刑法第三百二十五條第一項之搶
    奪罪。被告戊○○所為附表三編號一至編號十所為，均係犯
    刑法第三百二十條第一項竊盜罪，被告戊○○及乙○○所犯
    上開附表各罪即被告戊○○就附表二、附表三各罪間，均犯
    意各別，行為互殊，應予分論併罰。被告戊○○前於九十四
    年間因毒品危害防制條例案件，經本院判處有期徒刑五月確
    定，於九十五年二月十二日執行完畢。被告乙○○曾於九十
    三年間因毒品危害防制條例案件，經本院判處有期徒刑十月
    確定，於九十四年五月十六日執行完畢，有臺灣高等法院被
    告前案紀錄表各一份在卷可按，其受有期徒刑之執行完畢，
    五年以內故意再犯本件有期徒刑以上之罪，均構成累犯，爰
    依刑法第四十七條第一項規定論以累犯，並加重其刑，被告
    戊○○就附表一編號一及編號二所為犯行先加後減之，被告
    戊○○及乙○○就附表一編號三所為犯行先加後減之。爰審
    酌被告戊○○及乙○○均前科累累，素行非佳，且年紀均甚
    輕，身強體壯，竟均不思正途，持兇器隨機強盜加油站內，
    惡性非輕，對社會治安影響甚鉅，惟本案行為態樣係脅迫手
    段，並斟酌犯罪所得之財物，被告戊○○犯後坦承犯行並主
    動供出附表一編號一及編號二之犯罪事實，自首而接受審判
    ，犯後態度良好，亦表悔意，及被告戊○○本案另有搶奪及
    竊盜犯行，且犯案甚多；被告乙○○犯後猶矢口否認犯行，
    未知悔改，態度不佳等一切情狀，分別量處如附表一、附表
    二及附表三主文欄所示之刑。又查被告戊○○如附表一編號
    一及編號二犯罪事實欄所示犯罪，乃於中華民國九十六年罪
    犯減刑條例施行前主動向司法警察供出案情自首；另如附表
    二及附表三犯罪事實欄所示犯罪之時間，係在九十六年四月
    二十四日以前，依中華民國九十六年罪犯減刑條例第二條第
    一項第三款、第六條、第七條之規定，均應減其宣告刑二分
    之一，並與附表一編號三至編號五部分犯罪事實定應執行刑
    。另扣案之安全帽一頂係被告戊○○所有供本案附表一編號
    三強盜犯行所用，乃犯罪所用之物，業經被告供承在卷，應
    依刑法第三十八條第一項第二款規定宣告沒收之；另被告戊○○及乙○○供本案附表一各項犯罪所用之安全帽、口罩及
    開山刀等物，除附表一編號三被告戊○○所用之安全帽一頂
    外，其餘均未扣案，且無法證明其詳細數量及所有權人，為
    免執行上之困難，爰不為沒收之諭知；另扣案被告戊○○所
    有拖鞋一支，並非供被告戊○○本案附表二編號七犯罪所用
    之物，依法亦不為沒收之諭知，均併此敘明。
據上論斷，應依刑事訴訟法第二百九十九條第一項前段，刑法第
第三百三十條第一項、第二項、第二十八條、第三百二十五條第
一項、第三百二十條第一項、第二十五條第二項、第六十二條前
段、第四十七條第一項、第三十八條第一項第二款、第五十一條
第五款，刑法施行法第一條之一，中華民國九十六年罪犯減刑條
例第二條第一項第三款、第七條，判決如主文。
本案經檢察官辛○○到庭執行職務。
中    華    民    國    97    年    5     月    7     日
                    刑事第六庭審判長  法  官  張瑛宗
                                      法  官  孫淑玉
                                      法  官  黃莉莉
以上正本證明與原本無異
如不服本判決應於收受本判後十日內向本院提出上訴書狀，並應
敘述具體理由。如未敘述上訴理由者，應於上訴期間屆滿後二十
日內向本院補提理由書狀（均須按他造當事人之人數附繕本）「
切勿逕送上級法院」。
                                書記官  許哲萍
中    華    民    國    97    年    5     月    7     日
附表一
┌─┬─────────────────────────────────┐
│編│犯罪事實                                                          │
│  ├─────────────────────────────────┤
│  │證    據                                                          │
│號├─────────────────────────────────┤
│  │所犯法條                                                          │
│  ├─────────────────────────────────┤
│  │主    文                                                          │
├─┼─────────────────────────────────┤
│一│九十六年一月十三日六時十二分許，由乙○○攜帶其所有客觀上具有危險性│
│  │之兇器開刀一把，戊○○駕駛車牌ＦＺＸ－８０３號之機車，載乙○○至臺│
│  │南市○○路○段三三九號「統一速邁樂加油站」，乙○○下車以持開山刀抵│
│  │住該加油站員工丁○○頸部之脅迫方式，至使丁○○不能抗拒，再由戊○○│
│  │下手強取丁○○身上之腰包（內有現金新臺幣（下同）約五千元），得手後│
│  │逃逸，將強盜所得之腰包丟棄，現金朋分花用。                        │
│  ├─────────────────────────────────┤
│  │(一)被告戊○○於本院審理時之自白；(二)被害人李季瀚於本院審理時及警詢中│
│  │之證述、證人李雅婷於警詢中之證述；(三)監視器翻拍照片二紙。          │
│  ├─────────────────────────────────┤
│  │刑法第三百三十條第一項加重強盜罪。                                │
│  ├─────────────────────────────────┤
│  │戊○○共同意圖為自己不法之所有，攜帶兇器，以脅迫至使不能抗拒，而取│
│  │他人之物，累犯，處有期徒刑柒年陸月，減為有期徒刑參年玖月。        │
│  │乙○○共同意圖為自己不法之所有，攜帶兇器，以脅迫至使不能抗拒，而取│
│  │他人之物，累犯，處有期徒刑捌年。                                  │
├─┼─────────────────────────────────┤
│二│九十六年一月十九日四時四十五分許，由乙○○攜帶其所有客觀上具有危險│
│  │性之開山刀一把，戊○○駕駛車牌ＮＨＺ－６９１號之機車，載乙○○至臺│
│  │南市○○路○段二二八號「統一速邁樂加油站」，乙○○以持開山刀抵住該│
│  │加油站員工丙○○頸部之脅迫方式，至使丙○○不能抗拒，再由戊○○下手│
│  │強取丙○○身上之腰包（內有現金五千四百元），得手後逃逸，將強盜所得│
│  │之腰包丟棄，現金朋分花用。嗣該機車於同日經警尋獲，在機車上之安全帽│
│  │採得戊○○之左拇指指紋。                                          │
│  ├─────────────────────────────────┤
│  │(一)被告戊○○於本院審理時之自白；(二)被害人丙○○於本院審理時及警詢中│
│  │時之證述；(三)內政部警政署刑事警察局鑑驗書一份；(四)台南市警察局現場勘│
│  │察卷一份。                                                        │
│  ├─────────────────────────────────┤
│  │刑法第三百三十條第一項加重強盜罪。                                │
│  ├─────────────────────────────────┤
│  │戊○○共同意圖為自己不法之所有，攜帶兇器，以脅迫至使不能抗拒，而取│
│  │他人之物，累犯，處有期徒刑柒年陸月，減為有期徒刑參年玖月。        │
│  │乙○○共同意圖為自己不法之所有，攜帶兇器，以脅迫至使不能抗拒，而取│
│  │他人之物，累犯，處有期徒刑捌年。                                  │
├─┼─────────────────────────────────┤
│三│九十六年一月二十日五時八分許，由乙○○攜帶其所有客觀上具有危險性之│
│  │開山刀一把，戊○○駕駛機車，載乙○○至臺南縣永康市○○路七八０號「│
│  │台灣優力加油站」，乙○○下車以持開山刀欲抵住該加油站員工甲○○頸部│
│  │之脅迫方式，戊○○則出手欲強取甲○○身上之腰包，因甲○○後退並伸手│
│  │抵擋且高喊搶劫，戊○○、乙○○即心慌逃逸而未遂，戊○○逃逸時所戴之│
│  │安全帽掉落現場，嗣經警據報在該安全帽上採得戊○○指紋。            │
│  ├─────────────────────────────────┤
│  │(一)被告戊○○於本院審理時之自白；(二)被害人甲○○於本院審理時及警詢中│
│  │之證述；(三)照片二紙；(四)內政部警政署刑事警察局鑑驗書一份；(五)現場勘察│
│  │照片十二紙；(六)指紋照片二紙；(七)監視器翻拍照片六紙；(八)戊○○檔案照片│
│  │一份；(九)報案三聯單一紙。                                          │
│  ├─────────────────────────────────┤
│  │刑法第三百三十條第二項、第一項加重強盜未遂罪。                    │
│  ├─────────────────────────────────┤
│  │戊○○共同意圖為自己不法之所有，攜帶兇器，以脅迫至使不能抗拒，而取│
│  │他人之物，未遂，累犯，處有期徒刑肆年，扣案安全帽壹頂沒收。        │
│  │乙○○共同意圖為自己不法之所有，攜帶兇器，以脅迫至使不能抗拒，而取│
│  │他人之物，未遂，累犯，處有期徒刑肆年陸月，扣案安全帽壹頂沒收。    │
├─┼─────────────────────────────────┤
│四│九十六年一月二十日六時三十分許，由乙○○攜帶其所有客觀上具有危險性│
│  │之開山刀一把，戊○○駕駛機車載乙○○至臺南縣永康市○○街四二號「太│
│  │陽超商」，兩人下車進入該超商店，乙○○以持開山刀抵住店員庚○○頸部│
│  │之脅迫方式，至使庚○○不能抗拒而交出櫃檯抽屜鑰匙，戊○○開啟櫃檯抽│
│  │屜強取現金八千五百元，得手後逃逸。                                │
│  ├─────────────────────────────────┤
│  │(一)被告戊○○於本院審理時之自白；(二)被害人庚○○於本院審理時及警詢中│
│  │之證述；(三)照片二紙；(四)監視器翻拍照片四紙；(五)戊○○檔案照片一份。  │
│  ├─────────────────────────────────┤
│  │刑法第三百三十條第一項加重強盜罪。                                │
│  ├─────────────────────────────────┤
│  │戊○○共同意圖為自己不法之所有，攜帶兇器，以脅迫至使不能抗拒，而取│
│  │他人之物，累犯，處有期徒刑柒年陸月。                              │
│  │乙○○共同意圖為自己不法之所有，攜帶兇器，以脅迫至使不能抗拒，而取│
│  │他人之物，累犯，處有期徒刑捌年。                                  │
├─┼─────────────────────────────────┤
│五│九十六年一月二十一日九時四十五分許，由乙○○攜帶其所有客觀上具有危│
│  │險性之開山刀一把，戊○○駕駛竊得不詳號牌機車，載乙○○至臺南市○○○○  ○路一段一三八號嘉禾育樂廣場，乙○○以將開山刀置於該店櫃檯上之脅迫方│
│  │式，至使店員壬○○因畏懼不能抗拒，再由戊○○進入櫃檯內推開壬○○，│
│  │強取櫃檯抽屜內之現金二萬一千五百元，得手後逃逸，現金朋分花用。    │
│  ├─────────────────────────────────┤
│  │(一)被告戊○○於本院審理時之自白；(二)被害人壬○○於本院審理時及警詢中│
│  │之證述；(三)被害人壬○○指認被告戊○○之指認人照片一份；(四)現場紀錄照│
│  │片二張及監視器翻拍照片四張。                                      │
│  ├─────────────────────────────────┤
│  │刑法第三百三十條第一項加重強盜罪。                                │
│  ├─────────────────────────────────┤
│  │戊○○共同意圖為自己不法之所有，攜帶兇器，以脅迫至使不能抗拒，而取│
│  │他人之物，累犯，處有期徒刑柒年陸月。                              │
│  │乙○○共同意圖為自己不法之所有，攜帶兇器，以脅迫至使不能抗拒，而取│
│  │他人之物，累犯，處有期徒刑捌年。                                  │
└─┴─────────────────────────────────┘
附表二
┌─┬─────────────────────────────────┐
│編│犯罪事實                                                          │
│  ├─────────────────────────────────┤
│  │證    據                                                          │
│號├─────────────────────────────────┤
│  │所犯法條                                                          │
│  ├─────────────────────────────────┤
│  │主    文                                                          │
├─┼─────────────────────────────────┤
│一│九十五年八月七日二時許，駕駛其女友李雅婷所有之車牌ＴＲ５－９１２號│
│  │機車至臺南縣永康市○○路一０六九號「久井加油站」，向該加油站員工柯│
│  │明福稱欲以八張千元鈔交換五百元及一百元鈔，於柯明福交予五百元鈔二張│
│  │、一百元鈔七十張供其點算時，即乘柯明福不及防備，突然騎車逃逸。    │
│  ├─────────────────────────────────┤
│  │(一)被告戊○○於本院審理時之自白；(二)被害人柯明福於警詢中之證述；(三)照│
│  │片二紙；(四)被害人柯明福指認被告戊○○之指認人照片一份。            │
│  ├─────────────────────────────────┤
│  │刑法第三百二十五條第一項搶奪罪。                                  │
│  ├─────────────────────────────────┤
│  │戊○○意圖為自己不法之所有，而搶奪他人之動產，累犯，處有期徒刑捌月│
│  │，減為有期徒刑肆月。                                              │
├─┼─────────────────────────────────┤
│二│九十五年八月二十四日五時十分許，駕駛車牌ＴＲ５－９１２號機車至臺南│
│  │縣永康市○○路九九五之一號「台亞奇美加油站」，向該加油站員工楊龍吉│
│  │稱欲以千元鈔換五百元鈔，於楊龍吉交付五百元鈔四張後，即乘楊龍吉不及│
│  │防備，突然騎車逃逸。                                              │
│  ├─────────────────────────────────┤
│  │(一)被告戊○○於本院審理時之自白；(二)被害人楊龍吉於警詢中之證述；(三)照│
│  │片二紙；(四)刑案現場相片二張；(五)翻拍監視器畫面照片二張；(六)報案三聯單│
│  │一紙。                                                            │
│  ├─────────────────────────────────┤
│  │刑法第三百二十五條第一項搶奪罪。                                  │
│  ├─────────────────────────────────┤
│  │戊○○意圖為自己不法之所有，而搶奪他人之動產，累犯，處有期徒刑捌月│
│  │，減為有期徒刑肆月。                                              │
├─┼─────────────────────────────────┤
│三│九十五年十月三十日四時許，先至臺南縣永康市○○路○段六四一號「台灣│
│  │優力加油站」與加油員林資議閒聊，同日五時許，再騎機車至該加油站，向│
│  │林資議稱伊在等候一名女子，欲扮成加油員與該女子認識，商借林資議之加│
│  │油員制服，旋再以僅著制服不像加油員，要求林資議併將所揹背包（內有現│
│  │金二萬二千七百元）暫借予伊，於林資議交予背包後，再請林資議至販賣機│
│  │代購飲料，而乘林資議轉身欲至販賣機代購飲料不及防備之際騎車逃逸。  │
│  ├─────────────────────────────────┤
│  │(一)被告戊○○於本院審理時之自白；(二)被害人林資議於警詢中之證述；(三)照│
│  │片二紙；(四)戊○○檔案照片一份；(五)報案三聯單一紙；(六)監視器翻拍照片六│
│  │紙。                                                              │
│  ├─────────────────────────────────┤
│  │刑法第三百二十五條第一項搶奪罪。                                  │
│  ├─────────────────────────────────┤
│  │戊○○意圖為自己不法之所有，而搶奪他人之動產，累犯，處有期徒刑捌月│
│  │，減為有期徒刑肆月。                                              │
├─┼─────────────────────────────────┤
│四│九十五年十二月三十一日六時四十分許，駕駛其於同日六時十五分許在永康│
│  │市○○○路六０二號前竊得之ＨＮ２－４６２號機車（如下述附表三編號一│
│  │犯罪事實），在永康市○○路○段、永平街口，向騎機車之黃玉華稱：「你│
│  │的機車在漏油」，於黃玉華將機車停於路旁下車欲檢查車況時，乘黃玉華不│
│  │及防備，突然駕駛黃玉華之機車逃逸，騎至偏僻處取走黃玉華置於機車置物│
│  │箱內皮包中之現金四千四百元，將皮包丟棄在永康市○○○路七０八號前，│
│  │機車棄置在永康市○○○路、永二街四四七巷口，嗣經尋獲。            │
│  ├─────────────────────────────────┤
│  │(一)被告戊○○於本院審理時之自白；(二)被害人黃玉華於警詢中之證述；(三)照│
│  │片五紙；(四)刑案現場照片八張；(五)戊○○檔案照片一份；(六)報案三聯單一紙│
│  │。                                                                │
│  ├─────────────────────────────────┤
│  │刑法第三百二十五條第一項搶奪罪。                                  │
│  ├─────────────────────────────────┤
│  │戊○○意圖為自己不法之所有，而搶奪他人之動產，累犯，處有期徒刑捌月│
│  │，減為有期徒刑肆月。                                              │
├─┼─────────────────────────────────┤
│五│九十六年一月二十五日二十二時四十八分許，騎機車經過臺南市中西區○○○○  ○街十號前，見二名女子李奐俞、吳珮甄在該處聊天，手提包置於機車腳踏板│
│  │上，乃藉故趨前問稱：「八樓有沒有人？」，並在附近來回走動打，佯裝打│
│  │行動電話，而乘李奐俞不及防備，突然出手搶奪李奐俞置於其前方機車腳踏│
│  │板處之手提包（內有信用卡、提款卡、駕駛執照、鑰匙及現金六百元），得│
│  │手後騎車逃逸。                                                    │
│  ├─────────────────────────────────┤
│  │(一)被告戊○○於本院審理時之自白；(二)被害人李奐俞、證人吳珮甄於警詢中│
│  │  之證述；(三)刑案現場測繪圖一份；(四)翻拍監視器畫面二紙；(五)戊○○檔案│
│  │  照片一紙；(六)現場照片四紙。                                      │
│  ├─────────────────────────────────┤
│  │刑法第三百二十五條第一項搶奪罪。                                  │
│  ├─────────────────────────────────┤
│  │戊○○意圖為自己不法之所有，而搶奪他人之動產，累犯，處有期徒刑捌月│
│  │，減為有期徒刑肆月。                                              │
├─┼─────────────────────────────────┤
│六│九十五年十二月二十一日五時二十分許，駕駛其向林柏翰借得之車牌ＵＱＣ│
│  │－８３９號機車至臺南市○○路○段二二八號「統一精工加油站」，藉故與│
│  │加油員李健瑋閒聊，向李健瑋稱欲暫借李健瑋之工作外套及腰包（內有現金│
│  │二萬一千七百四十七元）扮成該加油站員工追求一女子，於李健瑋交予外套│
│  │及腰包後，乘李健瑋不及防備立即騎車逃逸。                          │
│  ├─────────────────────────────────┤
│  │(一)被告戊○○於本院審理時之自白；(二)被害人李健瑋、證人林柏翰於警詢中│
│  │  之證述；(三)指認犯罪嫌疑人紀錄表一紙；(四)車籍作業系統—查詢認可資料│
│  │  一紙。                                                          │
│  ├─────────────────────────────────┤
│  │刑法第三百二十五條第一項搶奪罪。                                  │
│  ├─────────────────────────────────┤
│  │戊○○意圖為自己不法之所有，而搶奪他人之動產，累犯，處有期徒刑捌月│
│  │，減為有期徒刑肆月。                                              │
├─┼─────────────────────────────────┤
│七│九十五年十二月十三日十四時三十分許，在臺南市○○路十號錢俊廷經營之│
│  │「永珍銀樓」內，佯稱欲選購金項鍊，於錢俊廷取出金項鍊二條（共重約一│
│  │兩七錢，標價共四萬三千元）供其試戴時，將該二條金項鍊戴於頸上，隨即│
│  │乘錢俊廷不及防備，奪門而出，駕駛其停於店外之機車逃逸，逃至臺南市○○○  ○○街、和美街口時因摔倒所穿之拖鞋掉落，經警扣得，並在右腳拖鞋上採得│
│  │檢體，送驗檢出與戊○○建檔之DNA-STR型別相同，循線查獲。           │
│  ├─────────────────────────────────┤
│  │(一)被告戊○○於本院審理時之自白；(二)被害人錢俊廷於警詢中之證述；(三)內│
│  │政部警政署刑事警察局鑑驗書一紙；(四)刑案現場照片八張；(五)戊○○檔案照│
│  │片一紙；(六)扣押物品清單一紙。                                      │
│  ├─────────────────────────────────┤
│  │刑法第三百二十五條第一項搶奪罪。                                  │
│  ├─────────────────────────────────┤
│  │戊○○意圖為自己不法之所有，而搶奪他人之動產，累犯，處有期徒刑捌月│
│  │，減為有期徒刑肆月。                                              │
├─┼─────────────────────────────────┤
│八│九十五年八月十四日四時二十分許，駕駛車牌ＴＲ５－９１２號機車至臺南│
│  │市○區○○路七五號「全家便利商店」購買十元之巧克力後，藉故與店員張│
│  │佑烜閒聊，表示其剛出獄，使張佑烜心存忌憚，繼向張佑烜稱朋友在附近打│
│  │麻將，要以五十元之硬幣換紙鈔，停在店外之上開機車可供質押，要張佑烜│
│  │將收銀機內之現金七千元先交予伊，伊再至朋友處拿錢來換云云，張佑烜乃│
│  │自收銀機內取出七千元紙鈔交予戊○○，戊○○得款後，隨即乘張佑烜不及│
│  │防備，走出店外騎車逃逸。                                          │
│  ├─────────────────────────────────┤
│  │(一)被告戊○○於本院審理時之自白；(二)被害人張佑烜於警詢中之證述；(三)指│
│  │認犯罪嫌疑人紀錄表一紙；(四)監錄畫面翻拍照片七紙；(五)案發當日店內監錄│
│  │畫面光碟超商店員與犯嫌對話內容一份；(六)車籍作業系統—查詢認可資料一│
│  │紙。                                                              │
│  ├─────────────────────────────────┤
│  │刑法第三百二十五條第一項搶奪罪。                                  │
│  ├─────────────────────────────────┤
│  │戊○○意圖為自己不法之所有，而搶奪他人之動產，累犯，處有期徒刑捌月│
│  │，減為有期徒刑肆月。                                              │
├─┼─────────────────────────────────┤
│九│九十五年八月十五日三時十五分許，駕駛車牌ＴＲ５－９１２號機車至臺南│
│  │市○區○○路二六五號「統一超商」店購買十元之巧克力後，藉故與店員吳│
│  │政融閒聊，並稱朋友在附近打麻將要換鈔，吳政融乃自收銀機內取出五千元│
│  │紙鈔拿在手中，戊○○直接自吳政融手中將錢取走，隨即乘吳政融不及防備│
│  │，走出店外騎車逃逸。                                              │
│  ├─────────────────────────────────┤
│  │(一)被告戊○○於本院審理時之自白；(二)被害人吳政融於警詢中之證述；(三)指│
│  │認犯罪嫌疑人紀錄表一紙；(四)監錄畫面翻拍照片六紙。                  │
│  ├─────────────────────────────────┤
│  │刑法第三百二十五條第一項搶奪罪。                                  │
│  ├─────────────────────────────────┤
│  │戊○○意圖為自己不法之所有，而搶奪他人之動產，累犯，處有期徒刑捌月│
│  │，減為有期徒刑肆月。                                              │
├─┼─────────────────────────────────┤
│十│九十五年十二月二十五日二時四十分許，穿著「臺灣優力加油站」員工工作│
│  │背心，騎機車至臺南市○區○○○路一段八號「臺灣優力加油站」永昇站，│
│  │藉故與加油員楊翰翔閒聊，向加油員楊翰翔稱伊係「臺灣優力加油站」永大│
│  │站員工，先前曾經被搶，要表演被搶之經過給楊翰翔看云云，繼而動手拿取│
│  │楊翰翔掛於腰間之腰包（內有現金約一萬元及刷卡簽帳單等物），隨即乘楊│
│  │翰翔不及防備，騎車逃逸，經楊翰翔報警，依該加油站監視器錄得影像循線│
│  │查獲。                                                            │
│  ├─────────────────────────────────┤
│  │(一)被告戊○○於本院審理時之自白；(二)被害人楊翰翔、證人張彥文於警詢中│
│  │之證述；(三)指認犯罪嫌疑人紀錄表及檔案照片各一紙；(四)監錄畫面翻拍照片│
│  │二紙。                                                            │
│  ├─────────────────────────────────┤
│  │刑法第三百二十五條第一項搶奪罪。                                  │
│  ├─────────────────────────────────┤
│  │戊○○意圖為自己不法之所有，而搶奪他人之動產，累犯，處有期徒刑捌月│
│  │，減為有期徒刑肆月。                                              │
└─┴─────────────────────────────────┘
附表三
┌─┬─────────────────────────────────┐
│編│犯罪事實                                                          │
│  ├─────────────────────────────────┤
│  │證    據                                                          │
│號├─────────────────────────────────┤
│  │所犯法條                                                          │
│  ├─────────────────────────────────┤
│  │主    文                                                          │
├─┼─────────────────────────────────┤
│一│九十五年十二月三十日六時十五分許，在臺南縣永康市○○○路六０二號前│
│  │，以自備之鑰匙開啟車鎖，竊取陳天祥所有之車牌ＨＮ２－四六二號機車，│
│  │得手後於同日六時四十分駕駛該機車在永康市○○路○段、永平街口搶奪黃│
│  │玉華之財物（即上開附表二編號四犯罪事實），將機車棄置該處。        │
│  ├─────────────────────────────────┤
│  │(一)被告戊○○於本院審理時之自白；(二)被害人陳天祥於警詢中之證述；(三)照│
│  │片二紙；(四)贓物認領保管單一份；(五)台南縣警察局車輛協尋電腦輸入單一份│
│  │；(六)台南縣警察局車輛尋獲電腦輸入單一份；(七)車輛車牌失竊作業查獲車輛│
│  │認可資料一份；(八)車輛車牌失竊作業新增車輛認可資料一份。            │
│  ├─────────────────────────────────┤
│  │刑法第三百二十條第一項普通竊盜罪。                                │
│  ├─────────────────────────────────┤
│  │戊○○竊盜，累犯，處有期徒刑陸月，減為有期徒刑參月。              │
├─┼─────────────────────────────────┤
│二│九十五年十一月上旬某日二時許，在臺南縣永康市○○街四二號「太陽超商│
│  │」店內，向店員庚○○騙稱欲購買整箱之飲料，趁庚○○走至儲藏室拿飲料│
│  │時，竊取櫃檯收銀機內之現金一萬元。                                │
│  ├─────────────────────────────────┤
│  │(一)被告戊○○於本院審理時之自白；(二)被害人庚○○於警詢中之證述；(三)照│
│  │片二紙；(四)戊○○檔案照片一份。                                    │
│  ├─────────────────────────────────┤
│  │刑法第三百二十條第一項普通竊盜罪。                                │
│  ├─────────────────────────────────┤
│  │戊○○竊盜，累犯，處有期徒刑陸月，減為有期徒刑參月。              │
├─┼─────────────────────────────────┤
│三│九十六年一月四日二十二時三十四分許，在永康市○○街四二號「太陽超商│
│  │」店內，向店員施柔均騙稱欲購買整箱之飲料，趁店員走至店內儲藏室拿飲│
│  │料時，竊取該店櫃檯收銀機內之現金四千七百元得手逃逸。              │
│  ├─────────────────────────────────┤
│  │(一)被告戊○○於本院審理時之自白；(二)被害人施柔均於警詢中之證述；(三)監│
│  │視器翻拍照片四紙。                                                │
│  ├─────────────────────────────────┤
│  │刑法第三百二十條第一項普通竊盜罪。                                │
│  ├─────────────────────────────────┤
│  │戊○○竊盜，累犯，處有期徒刑陸月，減為有期徒刑參月。              │
├─┼─────────────────────────────────┤
│四│九十五年十月三日三時二十五分許，駕駛車牌１７２８－ＧＥ號自小客車至│
│  │臺南市○○區○○路二段五一二號「台亞安南加油站」，藉故與加油員俞瑞│
│  │明攀談，嗣表示口渴要求提供礦泉水，利用俞瑞明離開加油亭取礦泉水時，│
│  │竊取加油亭內之現金一萬一千元得手逃逸。嗣經警依該加油站監視器錄影循│
│  │線查獲。                                                          │
│  ├─────────────────────────────────┤
│  │(一)被告戊○○於本院審理時之自白；(二)被害人俞瑞明、證人林慶育、沈躍璋│
│  │、黃慶忠於警詢中之證述；(三)戊○○檔案照片一份；(四)翻拍監視器畫面四紙│
│  │；(五)現場照片四紙；(六)台南市小客車租賃有限公司租車契約書及沈躍璋三十│
│  │萬元本票各一紙；(七)車籍資料作業詳細畫面一份。                      │
│  ├─────────────────────────────────┤
│  │刑法第三百二十條第一項普通竊盜罪。                                │
│  ├─────────────────────────────────┤
│  │戊○○竊盜，累犯，處有期徒刑陸月，減為有期徒刑參月。              │
├─┼─────────────────────────────────┤
│五│九十五年十月六日四時十五分許，駕駛車牌１７２８－ＧＥ號自小客車至臺│
│  │南市○○區○○路二段五號「千越加油站」，藉故與該加油員黃士哲攀談，│
│  │嗣表示口渴要求提供礦泉水，利用黃士哲離開加油亭取礦泉水時，竊取加油│
│  │亭內皮包一個（內有現金約一萬五千元）得手逃逸。嗣經警依該加油站監視│
│  │器錄影循線查獲。                                                  │
│  ├─────────────────────────────────┤
│  │(一)被告戊○○於本院審理時之自白；(二)被害人黃士哲、證人林慶育、沈躍璋│
│  │、黃慶忠於警詢中之證述；(三)戊○○檔案照片一份；(四)翻拍監視器畫面二紙│
│  │；(五)翻拍監視器畫面竊嫌照片一紙；(六)現場照片二紙。                  │
│  ├─────────────────────────────────┤
│  │刑法第三百二十條第一項普通竊盜罪。                                │
│  ├─────────────────────────────────┤
│  │戊○○竊盜，累犯，處有期徒刑陸月，減為有期徒刑參月。              │
├─┼─────────────────────────────────┤
│六│九十五年十月十五日二時三十五分許，駕駛車牌１７２８－ＧＥ號自小客車│
│  │至臺南市○○區○○路三段六０八號「台塑加油站」，向加油員林佳宏表示│
│  │口渴，要求提供礦泉水，利用林佳宏離開加油亭取礦泉水時，竊取林佳宏置│
│  │於加油亭內之腰包一個（內有現金五千五百五十三元）得手逃逸。嗣經警依│
│  │該加油站監視器錄影循線查獲。                                      │
│  ├─────────────────────────────────┤
│  │(一)被告戊○○於本院審理時之自白；(二)被害人林佳宏、證人黃勝煌、林慶育│
│  │、沈躍璋、黃慶忠於警詢中之證述；(三)戊○○檔案照片二份；(四)翻拍監視器│
│  │畫面五紙；(五)現場照片二紙。                                        │
│  ├─────────────────────────────────┤
│  │刑法第三百二十條第一項普通竊盜罪。                                │
│  ├─────────────────────────────────┤
│  │戊○○竊盜，累犯，處有期徒刑陸月，減為有期徒刑參月。              │
├─┼─────────────────────────────────┤
│七│九十五年十一月二十三日十六時三十分許，在臺南市○○○街、和緯路口  │
│  │，竊取林淑雅置於其車牌３Ｗ－５８６９號自小客車內之皮包一個（內有現│
│  │金六萬五千元、身分證、駕駛執照、健保卡、提款卡、存摺、印章及行動電│
│  │話手機一支）得手逃逸。                                            │
│  ├─────────────────────────────────┤
│  │(一)被告戊○○於本院審理時之自白；(二)被害人林淑雅、證人陳志英於警詢中│
│  │之證述；(三)台南市警察局第五分局電話查訪表一份；(四)戊○○檔案照片一份│
│  │；(五)通聯調閱查詢單一份；(六)報案三聯單一份；(七)刑案現場測繪圖一份。  │
│  ├─────────────────────────────────┤
│  │刑法第三百二十條第一項普通竊盜罪。                                │
│  ├─────────────────────────────────┤
│  │戊○○竊盜，累犯，處有期徒刑陸月，減為有期徒刑參月。              │
├─┼─────────────────────────────────┤
│八│九十五年十月十日三時五十分許，駕駛租得之車牌１７２８－ＧＥ號自小客│
│  │車至臺南縣新市鄉○○村○○路三二六號「信一加油站」，藉故與加油員葉│
│  │家成攀談，趁葉家成離開收銀處之際，竊取葉家成置於收銀處之腰包一個（│
│  │內有現金二萬九千九百零五元）得手逃逸。嗣經警據報在現場採得菸蒂一枚│
│  │，送驗檢出與戊○○之 DNA-STR型別相同。                            │
│  ├─────────────────────────────────┤
│  │(一)被告戊○○於本院審理時之自白；(二)被害人葉家成於警詢中之證述；(三)台│
│  │南縣警察局鑑驗書一份；(四)刑案現場測繪圖一份；(五)現場照片四紙。      │
│  ├─────────────────────────────────┤
│  │刑法第三百二十條第一項普通竊盜罪。                                │
│  ├─────────────────────────────────┤
│  │戊○○竊盜，累犯，處有期徒刑陸月，減為有期徒刑參月。              │
├─┼─────────────────────────────────┤
│九│九十五年十二月八日十六時十五分許，在臺南市○○街一六六號盧慶春所經│
│  │營之「金銀樓」內，向盧慶春佯稱欲選購金飾，趁盧慶春接聽電話未注意│
│  │之際，竊取盧慶春所有之金飾項鍊一條（重約一兩四分，標價二萬九千元  │
│  │（起訴書誤載為二千九百元）），得手逃逸。                          │
│  ├─────────────────────────────────┤
│  │(一)被告戊○○於本院審理時之自白；(二)被害人盧慶春於警詢中之證述；(三)施│
│  │志鴻檔案照片一份；(四)現場照片二紙。                                │
│  ├─────────────────────────────────┤
│  │刑法第三百二十條第一項普通竊盜罪。                                │
│  ├─────────────────────────────────┤
│  │戊○○竊盜，累犯，處有期徒刑陸月，減為有期徒刑參月。              │
├─┼─────────────────────────────────┤
│十│九十五年十一月二十日０時五十分許，駕駛向湯明師借得之車牌ＢＥ５－１│
│  │８７號機車，在臺南市○○區○○路一段三三九號「統一精工加油站」內，│
│  │竊取該加油站員工廖俊興所有，掛於其停放在加油槽旁之機車上之皮包一個│
│  │（內有行動電話二支、現金約四百元）得手逃逸，嗣經警依監視器錄得車號│
│  │循線查獲。                                                        │
│  ├─────────────────────────────────┤
│  │(一)被告戊○○於本院審理時之自白；(二)被害人廖俊興、證人湯明師、施志偉│
│  │於警詢中之證述；(三)監視器翻拍照片六紙；(四)車籍作業系統查詢認可資料一│
│  │紙；(五)戊○○檔案照片一份。                                        │
│  ├─────────────────────────────────┤
│  │刑法第三百二十條第一項普通竊盜罪。                                │
│  ├─────────────────────────────────┤
│  │戊○○竊盜，累犯，處有期徒刑陸月，減為有期徒刑參月。              │
└─┴─────────────────────────────────┘
附錄本案論罪科刑法條全文：
第三百二十條第一項
意圖為自己或第三人不法之所有，而竊取他人之動產者，為竊
盜罪，處五年以下有期徒刑、拘役或五百元以下罰金。
意圖為自己或第三人不法之利益，而竊佔他人之不動產者，依
前項之規定處斷。
前二項之未遂犯罰之。
第三百二十五條第一項
意圖為自己或第三人不法之所有，而搶奪他人之動產者，處六
月以上五年以下有期徒刑。
因而致人於死者，處無期徒刑或七年以上有期徒刑，致重傷者
，處三年以上十年以下有期徒刑。
第一項之未遂犯罰之。
第三百三十五條第一項、第二項
犯強盜罪而有第三百二十一條第一項各款情形之一者，處七年
以上有期徒刑。
前項之未遂犯罰之。


司法院資訊處製作；財團法人民間司法改革基金會備份。
